【裁判字號】    92,台上,2251
【裁判日期】    921016
【裁判案由】    國家賠償
【裁判全文】
最高法院民事裁定                              九十二年度台上字第二二五一號
    上  訴  人  甲○○
    訴訟代理人  樓嘉君律師
    被 上訴 人  高雄市政府建設局市場管理處
    法定代理人  黃崑泉
    訴訟代理人  李慶榮律師
                孫守濂律師
右當事人間請求國家賠償事件，上訴人對於中華民國九十一年二月七日台灣高等法院
高雄分院第二審判決（八十八年度上國字第一三號），提起上訴，本院裁定如左：
    主  文
上訴駁回。
第三審訴訟費用由上訴人負擔。
    理  由
按本件被上訴人之法定代理人已變更為黃崑泉，經其聲明承受訴訟，核無不合，應予
准許，合先明。
次按對於第二審判決上訴，非以其違背法令為理由，不得為之。又提起上訴，上訴狀
內應記載上訴理由，表明原判決所違背之法令及其具體內容，暨依訴訟資料合於該違
背法令之具體事實。民事訴訟法第四百六十七條、第四百七十條第二項定有明文。而
依同法第四百六十八條規定，判決不適用法規或適用不當者，為違背法令；依同法第
四百六十九條規定，判決有該條所列各款情形之一者，為當然違背法令。是當事人提
起上訴，如依民事訴訟法第四百六十八條規定，以第二審判決有不適用法規或適用法
規不當為理由時，其上訴狀或理由書應表明該判決所違背之法令條項，或有關判例、
解釋字號，或成文法以外之習慣或法理等及其具體內容，暨係依何訴訟資料合於該違
背法令之具體事實；如以民事訴訟法第四百六十九條所列各款情形為理由時，其上訴
狀或理由書應表明該判決有合於各該條款規定情形之具體內容，及係依何訴訟資料合
於該違背法令之具體事實。上訴狀或理由書如未依上述方法表明，或其所表明者顯與
上開法條規定不合時，即難認為已合法表明上訴理由，其上訴自非合法。本件上訴人
對於第二審判決提起上訴，雖以該判決違背法令為由，惟核其上訴理由狀所載內容，
係就原審取捨證據、認定事實之職權行使，指摘其為不當，並就原審已論斷者，泛言
未論斷，而非表明該判決所違背之法令及其具體內容，暨依訴訟資料合於該違背法令
之具體事實，難認其已合法表明上訴理由。依首揭說明，應認其上訴為不合法。末查
被上訴人已主張過失相抵，並經原審提示卷證，命為辯論（見二審卷(一)一五○頁、卷
(二)六七頁、二六三頁、二六四頁）。又被上訴人對上訴人所提出之證據，僅就其形式
上之真正不爭執，但均否認其實質上之證據力，並未對上訴人主張之事實為自認（見
二審卷(一)一五四頁、卷(二)二一八頁）。上訴意旨謂：被上訴人未主張與有過失，且已
為自認，伊毋庸舉證云云，不無誤會，併此明。
據上論結，本件上訴為不合法。依民事訴訟法第四百八十一條、第四百四十四條第一
項、第九十五條、第七十八條，裁定如主文。
中      華      民      國    九十二    年      十      月     十六     日
                              最高法院民事第四庭
                                  審判長法官  蕭  亨  國
                                        法官  許  朝  雄
                                        法官  謝  正  勝
                                        法官  陳  淑  敏
                                        法官  高  孟  焄
      右正本證明與原本無異
                                              書  記  官
中      華      民      國    九十二    年      十      月    二十八    日


司法院資訊處製作；財團法人民間司法改革基金會備份。
